GABRIEL TEIXEIRA ALVES DE SOUSA

• CRIAÇÃO E EDIÇÃO DE MÍDIAS E CONTEÚDOS •

SOBRE MIM

Tenho 26 anos, natural do Rio de Janeiro, porém atualmente moro em Cotia/SP. Estou cursando o 8º período em administração pela Universidade Estácio de Sá. Possuo conhecimento em fotografia, programas de edição de imagens, edição de vídeo, programação, pacote office e inglês. Atualmente trabalho no ramo de certificação digital realizando venda, emissão, fechamentos de parcerias e suporte para meus clientes. Proativo e dedicado, com capacidade de trabalhar em equipe e lidar com prazos apertados.

EXPERIÊNCIA

2018 - Atualmente DNA CERTIFICADORA DIGITAL

Assistente Administrativo/Agente de Registro

- Realização de venda de certificado digital.
- Processo de emissão e verificação de certificado digital.
- Negociações para fechamento de parcerias com contabilidades.
- Suporte ao cliente e aos parceiros da empresa
- Elaboração de artes impressas e digitais para mídias sociais de divulgação da empresa

2016-2017 MONGERAL AEGON

Jovem aprendiz administrativo na área de sistemas

- Realização do faturamento de notas fiscais relacionadas a prestação de serviços dos colaboradores terceirizados na área de sistemas.
- Suporte aos fornecedores para resolução de problemas.
- Organização e análise de dados registrados dos clientes.
- Edição de conteúdo e estilo do sistema usando HTML E CSS.

2014 - 2014 RIO LUZ

Estagiário na área administrativa

- Realizações de dinâmicas em grupo entre os estagiários da empresa.
- Tramitação de processos pelo sistema SICOP
- Análise de processos de licitação

Freelance

- •Responsável pelas mídias sociais da DNA CERTIFICADORA
- •Criação de conteúdo para a maior página do Instagram de lixeira do brasil (@lixeirabr)

FORMAÇÃO

- 8° período no curso de administração pela Universidade Estácio de Sá.
- Técnico em administração pela escola técnica estadual Adolpho Bloch. (FAETEC 2012 - 2014)

CONHECIMENTOS

- Edição de vídeo (Adobe Premier)
- Edição de imagem (Adobe PhotoShop)
- Análise de dados Excel e Power BI
- Fotografia
- Html
- CSS
- Inglês